臺灣彰化地方法院刑事判決             100年度訴字第1180號
公  訴  人  臺灣彰化地方法院檢察署檢察官
被      告  李寶銘
上列被告因違反毒品危害防制條例案件，經檢察官提起公訴（
100年度毒偵字第1605號），本院合議庭裁定由受命法官獨任進
行簡式審判程序判決如下：
    主  文
李寶銘施用第一級毒品，累犯，處有期徒刑捌月。
    事  實
一、李寶銘前於民國94年間，因施用毒品案件，經本院以94年度
    毒聲字第594號裁定送觀察、勒戒後，經評定認無繼續施用
    毒品之傾向，於94年9月9日執行完畢釋放。復因違反毒品危
    害防制條例案件，經本院於96年9月17日、97年2月4日，分
    別以96年度訴字第1290號刑事判決、96年度訴字第2529號刑
    事判決各判處有期徒刑7月與8月確定，經接續執行，於98年
    3 月25日縮短刑期執行完畢。詎猶不知悔改，復基於施用第
    一級毒品海洛因之犯意，於100年6月27日上午7時許，在位
    於彰化縣埔心鄉之行政院衛生署彰化醫院廁所內，以將第一
    級毒品海洛因粉末置入注射針筒內加水，再以針筒注射之方
    式，施用第一級毒品海洛因1次。嗣於100年6月28日晚上7時
    許，在彰化縣埔鹽鄉○○村○○路○段50號，因另案為警緝
    獲，經其同意採集其尿液送驗，結果呈可待因及嗎啡陽性反
    應。
二、案經彰化縣警察局溪湖分局報告臺灣彰化地方法院檢察署檢
    察官偵查起訴。
    理  由
一、被告李寶銘所涉，為死刑、無期徒刑、最輕本刑為3年以上
    有期徒刑或高等法院管轄第一審案件以外之罪，並於本院行
    準備程序時就被訴事實為有罪之陳述，本院合議庭依刑事訴
    訟法第273條之1第1項規定，裁定改由受命法官獨任行簡式
    審判程序，先予敘明。
二、按毒品危害防制條例就施用毒品者，僅限於「初犯」及「5
    年後再犯」二種情形，始應先經觀察、勒戒或強制戒治程序
    。倘被告於5 年內已再犯，經依法追訴處罰，縱其第3 次（
    或第3 次以上）再度施用毒品之時間，在初犯經觀察、勒戒
    或強制戒治執行完畢釋放5 年以後，已不合於「5 年後再犯
    」之規定，且因已於「5 年內再犯」，顯見其再犯率甚高，
    原實施觀察、勒戒或強制戒治，已無法收其實效，即應依毒
    品危害防制條例第10條處罰（參照最高法院95年度第7 次、
    97年度第5次刑事庭會議決議意旨）。被告曾於94年間，因
    施用毒品案件，經本院以94年度毒聲字第594號裁定觀察、
    勒戒後，經評定認無繼續施用毒品之傾向，於94年9月9日執
    行完畢釋放；復因違反毒品危害防制條例案件，經本院於96
    年9月17日、97年2月4日，分別以96年度訴字第1290號刑事
    判決、96年度訴字第2529號刑事判決各判處有期徒刑7月與8
    月確定等情，有臺灣高等法院被告前案紀錄表1份在卷可憑
    ，是被告曾於觀察、勒戒執行完畢釋放後，5年內再犯毒品
    危害防制條例第10條之罪，並經法院判處罪刑確定。復為本
    案施用第一級毒品犯行經警查獲，依上開說明，自與前揭條
    例第20條第3項之規定僅得適用於「5年後再犯」之情形不符
    ，公訴人逕行起訴，並無不合。
三、上揭犯罪事實，業據被告於警詢、偵訊及本院審理時坦承不
    諱（見偵卷第3頁反面、第17頁反面、本院卷第17頁），且
    被告為警所採集之尿液，經檢驗呈可待因及嗎啡陽性反應，
    有彰化縣警察局溪湖分局委託檢驗尿液代號與真實姓名對照
    認證單、詮昕科技股份有限公司100年7月14日00000000號濫
    用藥物尿液檢驗報告各1份在卷可稽（見偵卷第5、6頁），
    足認被告自白與事實相符。綜上，本案事證明確，被告犯行
    堪予認定，應依法論科。
四、按海洛因為毒品危害防制條例第2 條第2 項第1 款所規定之
    第一級毒品，被告施用海洛因之行為，係犯毒品危害防制條
    例第10條第1項施用第一級毒品罪。被告曾因違反毒品危害
    防制條例案件，經本院於96年9月17日、97年2月4日，分別
    以96年度訴字第1290號刑事判決、96年度訴字第2529號刑事
    判決各判處有期徒刑7月與8月確定，經接續執行，甫於98年
    3月25日縮短刑期執行完畢等情，有臺灣高等法院被告前案
    紀錄表可稽，其於有期徒刑執行完畢後，5年內故意再犯本
    案最重本刑為有期徒刑以上之罪，為累犯，應依刑法第47條
    第1項規定加重其刑。爰審酌被告雖經觀察、勒戒之治療程
    序，仍未徹底戒除惡習遠離毒害，仍有施用毒品之行為，顯
    未能善體國家協助毒品施用者戒除毒害之良法美意，缺乏禁
    絕毒害決心，惟念及施用毒品本質上係戕害自身健康之行為
    ，尚未嚴重破壞社會秩序或侵害他人權益，暨其犯罪之動機
    、目的、被告學歷為國中畢業之智識程度及犯罪後坦承犯行
    ，態度良好等一切情狀，量處如主文所示之刑，以示懲儆。
據上論斷，應依刑事訴訟法第273 條之1 第1 項、第299 條第1
項前段，毒品危害防制條例第10條第1 項，刑法第11條前段、第
47條第1項，判決如主文。
本案經檢察官蔡奇曉到庭執行職務。
中    華    民    國   100    年    10    月     7    日
                  刑事第一庭    法      官  張佳燉
以上正本證明與原本無異。
如不服本判決應於收受判決後10日內向本院提出上訴書狀，並應
敘述具體理由；其未敘述上訴理由者，應於上訴期間屆滿後20日
內向本院補提理由書狀(均須按他造當事人之人數附繕本)「切勿
逕送上級法院」。
中    華    民    國   100    年    10    月    7     日
                                    書記官  黃當易
附錄法條：
毒品危害防制條例第10條第1項
施用第一級毒品者，處 6 月以上 5 年以下有期徒刑。